---
title: "Characterizing stages"
output: html_notebook
---

## Questions    

BMR stage 간에 **disease severity** (ALSFRS-R total scores and domain scores) 에 차이가 있는가? 즉, BMR stage 는 disease severity 측면에서 **discriminative ability** 가 있는가? King's 및 Mitos stage 의 경우엔 어떠한가?   

BMR stage 간에 **disease progression rate** (slope of the ALSFRS-R total scores)에 차이가 있는가? King's 및 Mitos stage 의 경우엔 어떠한가?    

## 데이터 전처리   

**데이터 파일**    

- stage_bmr   
- stage_king_mitos   
- alsfrs_rev   


```{r message=FALSE}
library(readr)
library(tidyverse)
```

데이터 파일 불러오기   
```{r message=FALSE}
bmr = read_csv("data/stage_bmr.csv")
kmi = read_csv("data/stage_king_mitos.csv")
alsfrs = read_csv("data/alsfrs_rev.csv")
```

변수명 통일하기   
필요한 변수만 골라내기   
```{r}
names(alsfrs) = tolower(names(alsfrs))
alsfrs = alsfrs %>%
  select(subjectid, feature_delta, alsfrs_r_total, bulbar, motor, respiratory, gastrostomy, r3_respiratory_insufficiency)
```

alsfrs, bmr, kmi 파일 병합하기   
먼저 bmr 과 kmi 병합하고, 
사망 stage 에 해당하는 record 는 제외하기   
```{r}
stage = bmr %>%
  inner_join(kmi, by = c("subjectid", "feature_delta")) %>%
  filter(bmr_stage < 7)
```

stage 와 alsfrs 파일 병합하기   
병합하기 전에 먼저, **사망 시점에 alsfrs 기록**이 있는지 확인하고, 
해당 레코드는 삭제하기(즉, 사망 stage 로 간주함)    
```{r}
temp = bmr %>%
  filter(bmr_stage == 7) %>%
  select(subjectid, feature_delta)
temp2 = alsfrs %>%
  inner_join(temp, by = c("subjectid", "feature_delta"))
alsfrs2 = alsfrs %>%
  anti_join(temp2, by = c("subjectid", "feature_delta"))
```

stage 와 alsfrs2 간에 record 수가 일치하는지 확인하기 
```{r}
dim(stage) == dim(alsfrs2)
```

stage 와 alsfrs2 병합하기   
```{r}
df = stage %>%
  inner_join(alsfrs2, by = c("subjectid", "feature_delta"))
head(df)
```


## 탐색적 분석 






